【裁判字號】    94,訴緝,182
【裁判日期】    950120
【裁判案由】    偽造文書等
【裁判全文】
臺灣桃園地方法院刑事判決             94年度訴緝字第182號
公  訴  人  臺灣桃園地方法院檢察署檢察官
被      告  丙○○
上列被告因偽造文書等案件，經檢察官提起公訴（94年度偵字第
1930號），被告於準備程序中為有罪之陳述，本院合議庭裁定由
受命法官獨任進行簡式審判程序，判決如下：
    主  文
丙○○連續意圖為自己不法之所有，以詐術使人將第三人之物交
付，處有期徒刑陸月，如易科罰金，以參佰元折算壹日，緩刑肆
年。
    事  實
一、丙○○意圖為自己不法之所有，於民國93年4 月初某日，在
    桃園縣中壢市○○路261 巷15號3 樓，見其男友乙○○之母
    甲○○所有之日盛國際商業銀行（下稱：日盛銀行）信用卡
    1 張（卡號：0000000000000000）置放於客廳，乃趁無人之
    際加以竊取，得手後，復基於意圖為自己不法所有而詐欺取
    財之概括犯意，連續於附表所示之時、地，持上開信用卡假
    冒合法持卡人，向附表所示之特約商店刷卡消費，致使各該
    特約商店不知情之店員因此陷於錯誤，誤認其為合法持卡人
    而同意簽帳，並使其取得如附表所示之財物，足生損害於甲
    ○○、各特約商店及日盛銀行。嗣因甲○○於同年5 月接獲
    日盛銀行寄發之信用卡帳單，警方始循線查悉上情。
二、案經甲○○訴由桃園縣政府警察局中壢分局報請臺灣桃園地
    方法院檢察署檢察官偵查起訴。
    理  由
一、上開事實業據被告丙○○迭於警、偵訊及本院審理時均坦承
    不諱，並經證人即被害人甲○○及李玉貞之子乙○○於警詢
    及本院審理時具結證述綦詳，復有日盛銀行信用卡消費明細
    表、信用卡消費明細帳單各1 紙及簽帳單影本6 張在卷可考
    ，足徵被告之自白與事實相符，本件事證已經明確，被告之
    犯行堪予認定，應依法論科。
二、核被告所為，係犯刑法第320 條第1 項之竊盜罪及同法第33
    9 條第1 項之詐欺取財罪。其先後多次詐欺取財之犯行，時
    間緊接，且觸犯構成要件相同之罪名，顯係基於概括犯意反
    覆為之，應依連續犯之規定論以一罪，並加重其刑。其所犯
    上開二罪間，有手段、目的之牽連關係，應依刑法第55條之
    規定，從一重之詐欺取財罪處斷。爰審酌被告因一時之貪念
    而以竊取他人信用卡後盜刷詐取財物之犯罪動機及手段，兼
    衡其盜刷之次數、金額，及其犯罪後坦承犯行，態度良好，
    且已將盜刷之款項付清（見被害人甲○○於本院95年1 月6
    日簡式審判筆錄第6 頁）等一切情狀，量處如主文所示之刑
    ，並諭知易科罰金之折算標準。又被告未曾受有期徒刑以上
    刑之宣告，有臺灣高等法院被告前案紀錄表1 份在卷可按，
    本次因一時失慮，偶罹刑典，事後已坦承犯行，並已賠償盜
    刷之金額，經此刑之宣告後，應知警惕而無再犯之虞，本院
    認前開宣告之刑以暫不執行為適當，併予宣告緩刑4 年，以
    啟自新。
三、公訴意旨另以：被告丙○○基於行使偽造私文書之概括犯意
    ，連續於附表所示時、地，在各該特約商店之簽帳單上偽造
    甲○○之署名後，再交予不知情之店員，足生損害於甲○○
    ，因認被告此部分涉犯行使偽造私文書罪嫌。訊據被告丙○
    ○雖坦承此部分犯行，惟由卷附之簽帳單影本6 張觀之，其
    中1 張簽帳單上之簽名係「丙○○」，另5 張簽帳單之簽名
    則均為「yuan」（即「媛」之英文發音」），足見被告並無
    偽造「甲○○」之簽名，當無偽造私文書復持以行使之可言
    ，是公訴人認被告此部分涉犯行使偽造私文書罪即有未合，
    此外復查無其他積極證據足資證明被告確有公訴人所指此部
    分之行使偽造私文書犯行，惟公訴意旨認此部分與前揭經本
    院論罪之竊盜與詐欺取財罪間，有牽連犯之裁判上一罪關係
    ，爰不另為無罪之諭知。
四、本件被告所犯為死刑、無期徒刑、最輕本刑3 年以上有期徒
    刑之罪或高等法院管轄第一審案件以外之罪，被告於本院行
    準備程序時並就被訴事實為有罪之陳述，經聽取檢察官及被
    告之意見後，依刑事訴訟法第273 條之1 第1 項之規定，本
    院合議庭裁定本件改依簡式審判程序，並由獨任法官進行審
    理，末此敘明。
據上論斷，應依刑事訴訟法第273 條之1 第1 項、第299 條第1
項前段，刑法第56條、第320 條第1 項、第339 條第1 項、第55
條、第41條第1 項前段、第74條第1 款，罰金罰鍰提高標準條例
第1 條前段、第2 條，判決如主文。
本案經檢察官崔秉君到庭執行職務。
中    華    民    國    95    年    1     月    20    日
                刑事第十一庭    法  官  魏于傑
上正本證明與原本無異。
如不服本判決，得於收受判決後10日內，向本院提出上訴狀。
                                書記官  林怡君
中    華    民    國    95    年    1     月    25    日
附表：
┌──┬──────┬───────┬──────────┐
│編號│盜刷時間    │盜刷地點      │詐取之財物及消費金額│
│    │            │              │（新臺幣）          │
├──┼──────┼───────┼──────────┤
│ 1  │93年4 月7 日│桃園縣中壢市大│衣服（1,000元)      │
│    │上午11時54分│同路180 號「衣│                    │
│    │            │閣商店」      │                    │
├──┼──────┼───────┼──────────┤
│ 2  │93年4 月7 日│桃園縣中壢市中│金飾（13,050元）    │
│    │中午12時51分│央西路1 段93號│                    │
│    │            │1 樓「第一銀樓│                    │
│    │            │」            │                    │
├──┼──────┼───────┼──────────┤
│ 3  │93年4 月7 日│桃園縣中壢市大│行動電話（15,700元）│
│    │下午1 時31分│同路135 號1 樓│                    │
│    │            │「神腦大同店」│                    │
├──┼──────┼───────┼──────────┤
│ 4  │93年4 月7 日│桃園縣中壢市中│行動電話（14,700元）│
│    │下午1 時54分│美路1 段54號「│                    │
│    │            │力台通訊」    │                    │
├──┼──────┼───────┼──────────┤
│ 5  │93年4 月9 日│桃園縣中壢市中│金飾（26,200元）    │
│    │下午4 時35分│正路250 號「金│                    │
│    │（起訴書誤植│足成銀樓」    │                    │
│    │為13分）    │              │                    │
├──┼──────┼───────┼──────────┤
│ 6  │93年4 月9 日│桃園縣中壢市中│鞋子（3,800 元）    │
│    │下午5 時13分│央西路1段74號1│                    │
│    │            │樓「30P 商店」│                    │
└──┴──────┴───────┴──────────┘
本案論罪科刑主要法條：
中華民國刑法第320條
(普通竊盜罪、竊佔罪)
意圖為自己或第三人不法之所有，而竊取他人之動產者，為竊盜
罪，處五年以下有期徒刑、拘役或五百元以下罰金。
意圖為自己或第三人不法之利益，而竊佔他人之不動產者，依前
項之規定處斷。
前二項之未遂犯罰之。
中華民國刑法第339條
(普通詐欺罪)
意圖為自己或第三人不法之所有，以詐術使人將本人或第三人之
物交付者，處五年以下有期徒刑、拘役或科或併科一千元以下罰
金。
以前項方法得財產上不法之利益或使第三人得之者，亦同。
前二項之未遂犯罰之。


司法院資訊處製作；財團法人民間司法改革基金會備份。
